臺灣新竹地方法院刑事判決　　　　　　　100年度易字第170號
公　訴　人　臺灣新竹地方法院檢察署檢察官
被　　　告　陳詩能
上列被告因公共危險案件，經檢察官提起公訴（100 年度偵字第
4436號），被告於準備程序中就被訴事實為有罪之陳述，本院裁
定進行簡式審判程序，茲判決如下：
    主  文
陳詩能犯漏逸氣體罪，累犯，處有期徒刑陸月，如易科罰金，以
新臺幣壹仟元折算壹日。
    事  實
一、陳詩能前於民國96年間因違反槍砲彈藥刀械管制條例案件，
    經本院以96年度竹北簡字第374 號簡易判決判處有期徒刑5
    月確定，並於97年5 月25日因徒刑執行完畢出監。詎其與父
    親陳光振同住於新竹縣關西鎮○○里○ 鄰○○○路56號房屋
    ，猶不知悔改，於100 年4 月27日下午3 時許，在酒後（尚
    未至喪失識別與認識能力程度）至住處附近其二嫂潘慧美店
    內洽借電話，欲撥打給陳光振要錢買東西，潘慧美不借，雙
    方起爭執，其憤而離去返家，心情不佳，明知住處隔壁均是
    相連之2 層樓透天老厝，當時附近鄰居尚可能在家，且時值
    附近學校下課時間，學生會經過其住處前方，而一般之家用
    瓦斯係有害物質，人體若吸入有可能發生窒息、缺氧，及瓦
    斯之燃點甚低，於密閉空間達一定濃度以上即有引燃爆炸之
    可能，竟為洩憤，乃基於漏逸瓦斯煤氣之犯意，將原放置於
    該屋廚房後方之液化瓦斯桶16公斤裝2 桶搬移入屋內前段停
    車走道位置處，並接續開啟該2 桶瓦斯桶之開關閥，將該瓦
    斯桶內之瓦斯煤氣在該址漏逸，旁邊另有一部倒放之機車，
    致生公共危險。嗣因隔壁同址50號之鄰居陳文生因聞到濃重
    之瓦斯氣味，迅自屋內衝出呼救，並立即報警處理，始未釀
    禍，並悉上情。
二、案經新竹縣政府警察局新埔分局報請臺灣新竹地方法院檢察
    署檢察官偵查起訴。
    理  由
一、按被告陳詩能（下稱被告）所犯係死刑、無期徒刑、最輕本
    刑為3 年以上有期徒刑以外之罪，其於本院審理時就被訴事
    實為有罪之陳述（本院卷第19、21、24頁均反面、第25頁）
    ，經本院告知簡式審判程序之旨，並聽取檢察官及被告意見
    後，本院裁定改以簡式審判程序進行本案之審理；又本件卷
    內之人證、物證、書證等證據，依刑事訴訟法第273 條之2
    規定，不受同法第159 條第1 項關於傳聞法則規定之限制，
    依法均有證據能力。
二、上開事實，業據被告坦認於上開時、地，因心情不佳，一時
    情緒激動，方打開16公斤裝2 桶液態瓦斯桶開關，使瓦斯媒
    氣漏逸外洩，會造成公共危險等情不諱（偵卷第11至13、36
    、37、80、81頁、本院卷第9 、19、21、24頁均反面、第25
    頁），核與證人即目擊證人陳文生、證人即警員林賢南、證
    人即救護隊員陳明裕、證人即消防分隊員彭國、證人潘慧
    美及證人陳光振於偵查中證述之情節相符（偵卷第14至21、
    62至65、77至81頁），復有現場照片、酒精呼氣測試單、新
    竹縣消防局派遣令、緊急救護案件紀錄表、警員林賢南出具
    之職務報告、工作紀錄詳表及新竹縣消防局案件處置流程表
    在卷可憑（偵卷第22至28、84至86、89至91頁）。被告於偵
    查時雖曾稱：其打開瓦斯桶開關係為了自殺等語（偵卷第36
    頁、本院聲羈卷第6 頁），然本院斟酌被告住處隔壁均是相
    連之2 層樓透天老厝，當時附近鄰居尚可能在家，且時值附
    近學校下課時間，學生會經過其住處前方，被告於該處打開
    瓦斯桶使瓦斯煤氣漏逸外洩，倘驟遇火星將有引燃煤氣爆炸
    之可能，再加上有停放1 部機車，若不慎遭引燃爆炸，後果
    將不堪設想，確已造成公共危險，是被告之行為確有危害他
    人之處至明。縱被告因心情不佳，有所怨恨而欲自殺，事出
    或係有因，但無法解其公共危險之罪責，堪認被告上開任意
    性之自白，經前揭證據補強後，應認與事實相符，自得為認
    定被告犯罪之證據。從而，本件事證明確，被告犯行堪以認
    定，應予依法論科。又本件被告雖其為本案犯行有飲酒之情
    形，然其遭查獲時曾有脫逃之舉，有上開職務報告附卷可稽
    （偵卷第28頁），且其於警詢時對答如流，復於其於本院審
    理時亦自承確有上揭犯行，如上所述，顯見其行為時對外界
    事務知覺理會及判斷，尚非有因飲酒導致精神障礙或其他心
    智缺陷，而有不能辨識其行為違法或欠缺依其辨識而行為之
    能力，或其辨識能力有顯著減低之情形，自不足以阻卻其罪
    責；復以縱認被告於飲酒後為本案犯行，然被告當明知飲酒
    後可能出現情緒衝動致無法控制自己行為之情形，理應避免
    飲酒過量，並應事先約束己身於可資控制活動之特定處所，
    豈可恣意放任自己處於可隨意取得瓦斯桶洩憤之境地，是被
    告對於未善加約制飲酒後之自身活動範圍，縱使為本案犯行
    時有飲酒衝動之情形，亦為其自行所招致，當難辭其咎，自
    無從藉詞卸免罪責，附此敘明。
三、按案發地點為透天老厝，毗鄰住戶比鄰而居，人口甚多，且
    時值附近學校下課時分，其住處前方有學生經過，對於瓦斯
    桶液化瓦斯煤氣之使用當應至為小心，詎被告無視此情，竟
    打開瓦斯桶開關使瓦斯煤氣漏逸外洩瀰漫屋內外，危及自己
    及他人，核被告所為係犯刑法第177 條第1 項之漏洩氣體罪
    ，被告2 次打開瓦斯桶開關漏逸煤氣之行為，係在密切接近
    之時、地所為，侵害同一社會法益，各行為之獨立性極為薄
    弱，在刑法評價上，以視為數個舉動之接續施行，合為包括
    之一行為予以評價，較為合理，應屬接續犯，而為包括之一
    罪。又其有如上事實欄所述前科事實，有臺灣高等法院被告
    前案紀錄表及該案刑事判決書在卷可查（本院卷第6 頁），
    其受有期徒刑執行完畢後，5 年以內故意再犯本件有期徒刑
    以上之各罪，為累犯，應依刑法第47條第1 項規定加重其刑
    。本院審酌被告素行欠佳，因心情不佳，一時情緒衝動，而
    開啟瓦斯桶漏逸瓦斯煤氣，其漠視自身及他人生命，竟以漏
    逸瓦斯煤氣方式洩憤，因而將造成周遭民眾之危害及恐懼，
    並恐致居家、毗鄰住戶之生命、財產安全危害甚大，傷人傷
    己，所生實害匪淺，危險亦極鉅，本不宜輕縱，惟所幸因警
    消處理得宜，並未造成任何人員傷亡及財物損失，且被告犯
    後坦承犯行，已表明悛悔之意（本院卷第9 頁反面），兼衡
    其被告智識程度為國中畢業、現年屆37歲、無業、家庭經濟
    狀況小康（偵卷第10頁受詢問人基本資料欄參見），至檢察
    官以被告於10幾年前有相同逸漏瓦斯煤氣之舉及被告家屬希
    能使其入獄2 、3 年反省為由而具體求刑有期徒刑1 年（本
    院卷第25頁反面），惟被告多年前之所為及其家人之期望等
    均尚難執為量處重刑之主要依據，而認檢察官上開求刑稍嫌
    過重，然仍期被告能藉此短期圄囹之中深切反省警惕，並儘
    速服完刑期，俾能回歸社會正常生活工作，不要再違逆父親
    長輩、飲酒過量或做出如同本案不智之舉等一切情狀，爰從
    寬量處如主文所示之刑，並諭知易科罰金之折算標準。本案
    被告所使用之瓦斯桶非違禁物，雖為被告供犯罪所用之物，
    但為其父親陳光振所有之物，業據證人陳光振證述在卷（偵
    卷第15頁），並非為被告所有，爰不併為沒收之諭知。
據上論斷，應依刑事訴訟法第284 條之1 、第273 條之1 、第29
9 條第1 項前段、刑法第177 條第1 項、第41條第1 項，刑法施
行法第1 條之1 第1 項、第2 項前段，判決如主文。
本案經檢察官陳建文到庭執行職務。
中    華    民    國   100    年    6     月    28    日
                  刑事第六庭    法  官  林建鼎
以上正本證明與原本無異。
如不服本判決應於收受判決後10日內向本院提出上訴書狀，並應
敘述具體理由。其未敘述上訴理由者，應於上訴期間屆滿後20日
內向本院補提理由書(均須按他造當事人之人數附繕本)「切勿逕
送上級法院」。
告訴人（被害人）如對於本判決不服者，應具備理由請求檢察官
上訴，其上訴期間之計算係以檢察官收受判決正本之日期為準。
中    華    民    國   100    年    6     月    28    日
                                書記官  黃伊婕
附錄本案論罪科刑實體法條全文：
附錄論罪法條：
中華民國刑法第177條第1項：
（漏逸或間隔氣體罪）
漏逸或間隔蒸氣、電氣、煤氣或其他氣體，致生公共危險者，處
3 年以下有期徒刑、拘役或3 百元以下罰金（罰金之貨幣單位改
為新臺幣，並提高為30倍）